---
title: "Ransomware en mundo"
author: "Rodrigo Vera & Jhonatan"
date: "`r Sys.Date()`"
output: rmarkdown::html_vignette
---

```{r setup, include = FALSE}

knitr::opts_chunk$set(
  collapse = TRUE,
  comment = "#>"
)
```

A partir de una base de datos actualizada de los distintos tipos de ransomware registrados en el mundo hasta el día de hoy. Se muestra en un entorno grafico el impacto del ransomware en el mundo.

## 1. Biblioteca

Para llevar acabo esta practica se utiliza esta biblioteca:

```{r file_load, error=FALSE}
source("../R/code.R")
```

## 2. Datos estructurados

Se ha definido la siguiente función para la obtención del Data Frame con el que se realizará el análisis. Esta función obtiene los datos en formato CSV de la web https://ransomwaretracker.abuse.ch/feeds/csv/. Este CSV contiene una gran variedad de datos sobre los Ransomwares, de los cuales solo se utilizaran los el tipo Malware que se han encontrado hasta la fecha, donde nos da información relacionada con su estado, tipo de amenaza, variedad de malware utilizado y país donde se ha localizado. Estos datos fueron tratados y estructurados en un Data Frame, para su posterior manipulación.

```{r get_df}
df <- obtenerDf()
```

El data frame obtenido será de **`r length(df$Country)`** elementos y dispone de la siguinete estructura:

```{r, echo=FALSE}
head(df, n=3)
```

## 3. Figuras

Se mostraran 3 tipos de gráficos

### 3.1	Mundiales
Para realizar el analisis se ha hecho uso de las funciones de la biblioteca **joinCountryData2Map** que nos permite plasmar en un mapa los datos existentes en los paises afectados.

```{r, fig.width=8, fig.height=4, datos_mund, include=TRUE}
sPDF <- joinCountryData2Map(df,
                            joinCode = "ISO2",
                            nameJoinColumn = "Country",
                            verbose = F)
sPDF.ps <- joinCountryData2Map(df[df$Threat == "Payment Site",],
                               joinCode = "ISO2",
                               nameJoinColumn = "Country",
                               verbose = F)
sPDF.c2 <- joinCountryData2Map(df[df$Threat == "C2",],
                               joinCode = "ISO2",
                               nameJoinColumn = "Country",
                               verbose = F)
sPDF.ds <- joinCountryData2Map(df[df$Threat == "Distribution Site",],
                               joinCode = "ISO2",
                               nameJoinColumn = "Country",
                               verbose = F)
sPDF.on <- joinCountryData2Map(df[df$Status == "online",],
                               joinCode = "ISO2",
                               nameJoinColumn = "Country",
                               verbose = F)
sPDF.of <- joinCountryData2Map(df[df$Status == "offline",],
                               joinCode = "ISO2",
                               nameJoinColumn = "Country",
                               verbose = F)
sPDF.un <- joinCountryData2Map(df[df$Status == "unknown",],
                               joinCode = "ISO2",
                               nameJoinColumn = "Country",
                               verbose = F)
# plot the spatialDataFrame
colourPalette <- brewer.pal(5,'RdYlGn')
```

Se mostrarán tres tipo de gráficos mundiales:

#### 3.1.1	Threat
En los datos se distinguen tres tipos de amenzas C2 (Command & Control) o Botnet, Payment sites, Distribution sites.

A continuación se muestra un mapa con las amenazas situadas en el país donde han sido localizadas. Se observa que predominan las amenazas de C2 en Estados Unidos, Rusia, Francia y Ucrania. Por el contrario las amenazas de Distribution site están más extendidas por America del sur, Canada, la mayor parte de Europa central, Asia y Australia. También se puede observar como en el continente Africano solo se localizan en regiones más desarolladas como por ejemplo Sudafrica y Marruecos.  

```{r, fig.width=8, fig.height=4, mund_1, include=TRUE}
mapCountryData(sPDF, nameColumnToPlot = "Threat", mapTitle = "Threat - General", colourPalette=colourPalette)
mapCountryData(sPDF.ps, nameColumnToPlot = "Threat", mapTitle = "Threat - Payment Site", colourPalette=colourPalette)
mapCountryData(sPDF.c2, nameColumnToPlot = "Threat", mapTitle = "Threat - C2", colourPalette=colourPalette)
mapCountryData(sPDF.ds, nameColumnToPlot = "Threat", mapTitle = "Threat - Distribution Site", colourPalette=colourPalette)
```

Pero si analizamos cada una de las amenazas por separado podemos ver donde están albergados en los países a lo largo del mundo. En concreto la amenaza de Payment site está más localizada en Estados Unidos, Centro de Europa y Australia. Comparándola con las de C2 y Distribution site podemos ver que estas dos últimas están muchísimo más extendidas por el mundo, estando localizadas en más y diferentes países.

Tomando la totalidad de los datos por tipo de amenaza se observa como predomina más Distribution site. También hay que remarcar que siempre será sobre los datos conocidos, puesto que cuando se trata de malware y amenazas podrían existir muchos más datos que por ahora son desconocidos.

```{r, mund_1_tabla, include=TRUE}
table(df$Threat)
```

#### 3.1.2	Status

Otro de los análisis a realizar sobre los datos obtenidos es la del estado en que se encuentran las amenazas. Siendo estas clasificadas en Online para las que están en activo y Offline para las que no lo están. Se puede constatar como en su mayoría han dejado de estar activos, con la excepción de Estados Unidos, que dispone de mayor tasa de amenazas en activo. Creemos que puede deberse a una cuestión de una mayor densidad de población con conocimientos técnicos.

Pero si realizamos un análisis con el estado por separado se descubre como en realidad la disponibilidad de las amenazas se expande a algunas regiones de Europa y Asia y también Rusia. En el caso de los no activos se expanden alrededor del mundo, suponiendo que cuando se descubre una amenaza esta ya no dispone de la efectividad para funcionar debido a que es ampliamente conocida e incluida en la mayoría de listas negras para bloquear su efecto.

```{r, fig.width=8, fig.height=4, mund_2, include=TRUE}
mapCountryData(sPDF, nameColumnToPlot = "Status", mapTitle = "Status - General", colourPalette=colourPalette)
mapCountryData(sPDF.on, nameColumnToPlot = "Status", mapTitle = "Status - online", colourPalette=colourPalette)
mapCountryData(sPDF.of, nameColumnToPlot = "Status", mapTitle = "Status - offline", colourPalette=colourPalette)
mapCountryData(sPDF.un, nameColumnToPlot = "Status", mapTitle = "Status - unknown", colourPalette=colourPalette)
```

#### 3.1.3	Malware

En cuanto al malware existente podemos encontrar GlobeImposter, Locky, PayCrypt, TeslaCrypt. El que más destaca es Locky extendido en casi la totalidad del mapa. Esto es debido a su gran repercusión dentro de los ataques del tipo ransomware por su capacidad de cifrado de todo tipo de datos y su facilidad de camuflarse bajo un fichero word mediante un vector de ataque de ingeniera social por correo electrónico.

```{r, fig.width=8, fig.height=4, mund_3, include=TRUE}
mapCountryData(sPDF, nameColumnToPlot = "Malware", colourPalette=colourPalette)
```

```{r, mund_3_tabla, include=TRUE}
table(df$Malware)
```
### 3.2	De Barras

Ademas de poder conocer el estado de las amenazas y del tipo de malware utilizado y su repercusión en el mundo, realizando un gráfico por año y estado de las amenazas destaca como en el año 2016 existe un pico importante de este tipo de ataques. Podemos relacionarlo al gran auge de este tipo de ataques debido a su desconocimiento y a su gran facilidad de infección por la premisa anterior. En su mayoría, y tras todas las noticias aparecidas sobre ellos, afectando a empresas donde los ciberdelicuentes podrían conseguir grandes cantidades de dinero a cambio de devolver los datos sin cifrar. 

```{r, fig.width=8, fig.height=4, plot_bar, include=TRUE}
ggplot(data=df, aes(x= format(as.Date(Firstseen_UTC), "%Y"), fill=Status)) + 
  geom_histogram(stat="Count")
```

### 3.3 Lineal

Por último podemos analizar la vida de los tipos de malware, existentes en los datos, durante el tiempo. Los más destacados Locky y CryptoWall por su facilidad de infección y facilidad de engaño al usuario. 

```{r, fig.width=8, fig.height=4, plot_time, include=TRUE}
ggplot(df, aes(Firstseen_UTC, Malware)) + 
  geom_line(aes(color = Malware), size = 1) +
  theme_minimal()
```