---
title: "Ransomware en mundo"
author: "Rodrigo Vera & Jhonatan"
date: "`r Sys.Date()`"
output: rmarkdown::html_vignette
---

```{r setup, include = FALSE}

knitr::opts_chunk$set(
  collapse = TRUE,
  comment = "#>"
)
```

A partir de una base de datos actualizada de los distintos tipos de ransomware registrados en el mundo hasta el día de hoy. Se muestra en un entorno grafico el impacto del ransomware en el mundo.

## 1. Biblioteca

Para llevar acabo esta practica se utiliza esta biblioteca:

```{r file_load, error=FALSE}
source("../R/code.R")
```

## 2. Datos estructurados

Para obtener un data frame, se utiliza esta funcion:

```{r get_df}
df <- obtenerDf()
```

Se obtiene un data frame de **`r length(df$Country)`** elementos. Que tienen la siguinete estructura:

```{r, echo=FALSE}
head(df, n=3)
```

## 3. Figuras

Se mostraran 3 tipos de graficos

### 3.1	Mundiales

Primero se mostrara tres graficos mundiales:

```{r, fig.width=8, fig.height=4, mund_1, include=TRUE}
library(RColorBrewer)
sPDF <- joinCountryData2Map(df,
                            joinCode = "ISO2",
                            nameJoinColumn = "Country",
                            verbose = F)

# plot the spatialDataFrame
colourPalette <- brewer.pal(5,'RdYlGn')
mapCountryData(sPDF, nameColumnToPlot = "Malware", colourPalette=colourPalette, catMethod=c(0,20,40,60,80,100))
```

```{r, fig.width=8, fig.height=4, mund_2, include=TRUE}
mapCountryData(sPDF, nameColumnToPlot = "Threat", colourPalette=colourPalette, catMethod=c(0,20,40,60,80,100))
```

```{r, fig.width=8, fig.height=4, mund_3, include=TRUE}
mapCountryData(sPDF, nameColumnToPlot = "Status", colourPalette=colourPalette, catMethod=c(0,20,40,60,80,100))
```

### 3.2	De Barras

Este grafico de barras relaciona, cada malware con su threat y su estado:

```{r, fig.width=8, fig.height=4, plot_bar, include=TRUE}
ggplot(data=df, aes(x=Threat, y=Malware, fill=Status)) + 
  geom_bar(stat="identity", position="dodge")
```

### 3.3 Lineal

Este grafico anliza la vida de cada malware:

```{r, fig.width=8, fig.height=4, plot_time, include=TRUE}
ggplot(df, aes(Firstseen_UTC, Malware)) + 
  geom_line(aes(color = Malware), size = 1) +
  theme_minimal()
```