---
title: "Ransomware en mundo"
author: "Rodrigo Vera & Jhonatan"
date: "`r Sys.Date()`"
output: rmarkdown::html_vignette
---

```{r setup, include = FALSE}

knitr::opts_chunk$set(
  collapse = TRUE,
  comment = "#>"
)
```

A partir de una base de datos actualizada de los distintos tipos de ransomware registrados en el mundo hasta el día de hoy. Se muestra en un entorno grafico el impacto del ransomware en el mundo.

## 1. Biblioteca

Para llevar acabo esta practica se utiliza esta biblioteca:

```{r file_load, error=FALSE}
source("../R/code.R")
```

## 2. Datos estructurados

Para obtener un data frame, se utiliza esta funcion:

```{r get_df}
df <- obtenerDf()
```

Se obtiene un data frame de **`r length(df$Country)`** elementos. Que tienen la siguinete estructura:

```{r, echo=FALSE}
head(df, n=3)
```

## 3. Figuras

Se mostraran 3 tipos de graficos

### 3.1	Mundiales
Se hace un mach de los paises con los de la biblioteca **joinCountryData2Map**. Pero hay algunos paises que no se hacen bien el mach, puede que sea que la df tenga algun pais que no este correctamente codificado en **ISO2**

```{r, fig.width=8, fig.height=4, datos_mund, include=TRUE}
sPDF <- joinCountryData2Map(df,
                            joinCode = "ISO2",
                            nameJoinColumn = "Country",
                            verbose = F)
sPDF.ps <- joinCountryData2Map(df[df$Threat == "Payment Site",],
                               joinCode = "ISO2",
                               nameJoinColumn = "Country",
                               verbose = F)
sPDF.c2 <- joinCountryData2Map(df[df$Threat == "C2",],
                               joinCode = "ISO2",
                               nameJoinColumn = "Country",
                               verbose = F)
sPDF.ds <- joinCountryData2Map(df[df$Threat == "Distribution Site",],
                               joinCode = "ISO2",
                               nameJoinColumn = "Country",
                               verbose = F)
sPDF.on <- joinCountryData2Map(df[df$Status == "online",],
                               joinCode = "ISO2",
                               nameJoinColumn = "Country",
                               verbose = F)
sPDF.of <- joinCountryData2Map(df[df$Status == "offline",],
                               joinCode = "ISO2",
                               nameJoinColumn = "Country",
                               verbose = F)
sPDF.un <- joinCountryData2Map(df[df$Status == "unknown",],
                               joinCode = "ISO2",
                               nameJoinColumn = "Country",
                               verbose = F)
# plot the spatialDataFrame
colourPalette <- brewer.pal(5,'RdYlGn')
```

Se mostrara tres tipo de graficos mundiales:

#### 3.1.1	Threat

```{r, fig.width=8, fig.height=4, mund_1, include=TRUE}
mapCountryData(sPDF, nameColumnToPlot = "Threat", mapTitle = "Threat - General", colourPalette=colourPalette)
mapCountryData(sPDF.ps, nameColumnToPlot = "Threat", mapTitle = "Threat - Payment Site", colourPalette=colourPalette)
mapCountryData(sPDF.c2, nameColumnToPlot = "Threat", mapTitle = "Threat - C2", colourPalette=colourPalette)
mapCountryData(sPDF.ds, nameColumnToPlot = "Threat", mapTitle = "Threat - Distribution Site", colourPalette=colourPalette)
```
Como se puede observar en la imagen clobal Solo aparcen 2 tipos de datos, cunod en realidad existen 3 (las siguentes 3 imagenes que se muestran). No se llego a entender el por que suscede esto se tiene 2 teorias.
1. Que se dibuje por capas y por lo cual no se muestren alginas
2. Que en funcion de la proporcion, se decarten los datos que se consideren insignificantes.

Se cree que la razon mas logica es la segunda, esta es la proporcion:

```{r, mund_1_tabla, include=TRUE}
table(df$Threat)
```

#### 3.1.2	Status

```{r, fig.width=8, fig.height=4, mund_2, include=TRUE}
mapCountryData(sPDF, nameColumnToPlot = "Status", mapTitle = "Status - General", colourPalette=colourPalette)
mapCountryData(sPDF.on, nameColumnToPlot = "Status", mapTitle = "Status - online", colourPalette=colourPalette)
mapCountryData(sPDF.of, nameColumnToPlot = "Status", mapTitle = "Status - offline", colourPalette=colourPalette)
mapCountryData(sPDF.un, nameColumnToPlot = "Status", mapTitle = "Status - unknown", colourPalette=colourPalette)
```
Ocurre lo mismo que en el grafico anterior.

```{r, mund_2_tabla, include=TRUE}
table(df$Status)
```

#### 3.1.3	Malaware

```{r, fig.width=8, fig.height=4, mund_3, include=TRUE}
mapCountryData(sPDF, nameColumnToPlot = "Malware", colourPalette=colourPalette)
```
En este se nota mas el tema de la proporcionalidad

```{r, mund_3_tabla, include=TRUE}
table(df$Malware)
```
### 3.2	De Barras

Este grafico de barras relaciona, cada malware con su threat y su estado:

```{r, fig.width=8, fig.height=4, plot_bar, include=TRUE}
ggplot(data=df, aes(x=Threat, y=Malware, fill=Status)) + 
  geom_bar(stat="identity", position="dodge")
```

### 3.3 Lineal

Este grafico anliza la vida de cada malware:

```{r, fig.width=8, fig.height=4, plot_time, include=TRUE}
ggplot(df, aes(Firstseen_UTC, Malware)) + 
  geom_line(aes(color = Malware), size = 1) +
  theme_minimal()
```